# 请教陈版，关于是以前铁道部现在铁路总公司下属子公司的合并问题

提问人：insi12 时间：2016-01-23 22:17:13
请教陈版主，如果是以前是铁道部，现在改制后的中国铁路总公司，下属的某地的铁路局，如果某地的铁路局下属的子公司A和B，A收购B，那么在现在看来，这样的收购是属于同以控制下企业还是非同以控制下企业合并呢？

回答人：chenyiwei
铁路局是铁路运输企业（即使是原铁道部期间也是如此），因此同一铁路局下属子公司之间的合并属于同一控制下的企业合并。